臺灣高等法院高雄分院刑事判決　　　　　　　　　九十一年度交上易字第二四六號
　　上　訴　人　台灣高雄地方法院檢察署檢察官
　　被　　　告　甲○○
右上訴人因被告過失傷害案件，不服台灣高雄地方法院九十一年度交易字第四五號
中華民國九十一年九月二日第一審判決（起訴案號：台灣高雄地方法院檢察署九十一
年度偵字第一一五一一號），提起上訴，本院判決如左：
    主  文
上訴駁回。
    事  實
一、甲○○未考領自用小客車駕駛執照，於民國九十年十一月二十九日十四時十分許
    ，駕駛車牌號碼VL─八四九八號自小客車，沿高雄市○鎮區○○路快車道由北往
    南方向行駛，行經瑞福路與崗山東街有行車管制號誌交岔路口時，本應注意汽車
    行駛至交岔路口，其行進應遵守燈光號誌之指示，且應注意車前狀況，隨時採取
    必要之安全措施，而當時天候晴，日間光線自然，道路舖有柏油，路面乾燥無缺
    陷，亦無其他障礙物，視距良好，且依其智識、能力亦無不能注意之情事，詎疏
    未注意其前方瑞福路之燈光號誌已轉變為表示禁止進入路口之紅燈號誌，猶駕駛
    上開自小客車貿然駛入上開交岔路口，致所駕駛之自小客車前車頭撞擊沿高雄市
    ○○○街由西向東方向行駛而來（當時其號誌為綠燈），由乙○○所騎乘之車牌
    號碼ONＣ─二五七號輕型機車左側車身，導致乙○○人、車俱倒，因而受有左脛
    腓骨骨折之傷害。
二、案經乙○○訴由高雄市政府警察局前鎮分局報請臺灣高雄地方法院檢察署檢察官
    偵查起訴。
    理  由
一、訊據被告甲○○對其於右揭時、地駕駛自小客車駛入上開交岔路口時，因疏未注
    意車前狀況致與告訴人乙○○騎乘之機車發生碰撞之事實，坦承不諱，惟否認闖
    紅燈之情事，辯稱：是綠燈行駛，且已駛過斑馬線逾路口三分之二才撞到告訴人
    云云。
二、經查：右揭事實，迭據告訴人乙○○於警訊、偵訊及原審法院審理中指述綦詳，
    其先後指稱：我沿高雄市○○○街往東行駛，行經瑞福路與崗山東街交岔路口時
    ，崗山東街是綠燈，被告從瑞福路闖紅燈出來撞到我機車跌到地上等語（見警訊
    筆錄、原審卷第二三、二四頁，本院九十一年八月五日訊問筆錄、審判筆錄），
    核與證人潘文德於原審到庭結證供稱：當天我有看到本件車禍，當時我在那附近
    公有市場，收攤後與客戶約在瑞豐國小後門那邊等侯，我距離肇事現場大約四、
    五十公尺，聽到車輛撞擊聲後看到瑞福路當時是紅燈狀態，因當時有一位年約四
    十歲的男子來問我有無看到車禍情況，我說有看到那剎那，我有留給他電話等語
    （見原審卷第三七頁），足認被告駕駛自小客車沿瑞福路闖越紅燈駛入上開交岔
    路口，致其自小客車前車頭撞擊告訴人機車左車身無訛。是被告辯稱未闖紅燈云
    云，顯係卸責之詞，不足採信。而被告指稱告訴人騎機車之車速很快云云，惟告
    訴人乙○○於事故後現場在高雄市政府警察局交通大隊交通事故談話紀錄表上陳
    稱車速約二十公里，被告則稱約四、五十公里車速，且當時被告迄警訊及檢察官
    偵查時均未指稱告訴人車速過快等情，此有上開談話紀錄表二紙附卷可按，迄原
    審法院審理時才有告訴人車速過快之陳述，且並無任何證據（亦無機車煞車痕）
    ，足以證明告訴人有超速行車之行為，被告此部分所辯，亦難採信。
三、按汽車行駛至交岔路口，其行進應遵守燈光號誌之指示道路交通安全規則第一百
    零二條第一項第一款定有明文。又按車輛面對圓形紅燈表示禁止通行，不得超越
    停止線或進入路口，道路交通標誌標線設置規則第二百零六條定有明文。此為一
    般駕駛人應注意並能注意之事項，本件肇事地點交岔路口，設有行車管制號誌，
    已據高雄市○○○○○道路交通調查報告表載明。被告未考領有自用小客車駕駛
    執照，本不應違規駕駛汽車，惟其既為汽車駕駛人，駕車時理應注意上述規定並
    確實遵守之。則其駕車行經上開路段，理應注意車前狀況並隨時採取必要之安全
    措施，且當時天晴、日間自然光線，道路舖有柏油，路面乾燥無缺陷，無任何障
    礙物，視距良好，此觀前開道路交通事故調查報告表甚明，並有現場照片四張附
    卷足憑，又依其智識、能力等情，亦無不能注意之情事，竟疏未注意行駛車道之
    行車管制號誌已轉變為紅燈，仍貿然駕車駛入上開交岔路口，致所駕駛之自小客
    車前車頭撞擊告訴人所騎乘之機車左側車身，導致告訴人乙○○人、車俱倒，被
    告之駕駛行為有過失，至為顯然。又告訴人確因本件車禍受有左脛腓骨骨折之傷
    害，亦有二聖醫院於九十年十二月五日出具之診斷證明書一紙在卷可稽，被告之
    過失犯行與告訴人之傷害間，顯有相當因果關係。本件事證已臻明確，被告過失
    犯行堪以認定。
四、核被告所為，係犯刑法第二百八十四條第一項前段之過失傷害罪。又被告為汽車
    駕駛人，無駕駛執照駕車，因而致人受傷，依法應負過失傷害之刑事責任，應依
    道路交通安全處罰條例第八十六條第一項之規定加重其刑。公訴意旨漏未指摘被
    告闖越紅燈之事實，容有未洽。
五、原審依道路交通安全處罰條例第八十六條第一項，刑法第二百八十四條第一項前
    段、第四十一條第一項，罰金罰鍰提高標準條例第一條前段、第二條，並審酌被
    告疏未遵守行車管制號誌，闖越紅燈而肇事，對道路交通行車安全之危害重大，
    且駕駛報廢車又未投保強制責任險，致告訴人迄今未受任何賠償或補償，及告訴
    人所受傷害非輕，於肇事當日住院手術骨內鋼釘固定，至同年十二月五日出院，
    且自陳因本件車禍造成其免疫力失調，無法施打止痛針，痛苦萬分，而被告迄今
    未與告訴人達成民事和解等一切情狀，量處有期徒刑三月，並諭知如易科罰金，
    以佰元折算壹日之折算標準，以示懲戒。經核原判決認事用法尚無不合，量刑
    亦稱妥適，檢察官循告訴人之請求上訴意旨指摘原判決量刑過輕不當，但本件法
    定本刑係有期徒刑六月以下之案件，量處有期徒刑三月，堪認適當。本件上訴為
    無理由，應予駁回。
據上論斷，應依刑事訴訟法第三百六十八條，判決如主文。
本案經檢察官陳新慶到庭執行職務。
中    華    民    國     九十一     年      十        月      三十      日
                              臺灣高等法院高雄分院刑事第四庭
                                  審判長法官  蕭權閔
                                        法官  陳吉雄
                                        法官  陳啟造
右正本證明與原本無異。
不得上訴。
                                      書記官  白  蘭
中    華    民    國     九十一     年      十一      月        一      日
本件論罪科刑法條：
刑法第二百八十四條
因過失傷害人者，處六月以下有期徒刑、拘役或五百元以下罰金，致重傷
者，處一年以下有期徒刑、拘役或五百元以下罰金。
從事業務之人，因業務上之過失傷害人者，處一年以下有期徒刑、拘役或
一千元以下罰金，致重傷者，處三年以下有期徒刑、拘役或二千元以下罰
金。
                                                                        Ｑ
